# 当企业宣布裁员，出售资产时是否需要确认负债？

提问人：wufaxian 时间：2019-09-25 16:57:40
当企业对外宣布重组计划。例如，宣布未来一年裁员 10%，关闭一个工厂，并对外出售该工厂的生产线。此时会计是否需要确认一项负债？如果这是一项负债，确认时点是在什么时候？

回答人：chenyiwei
这种情况适用《企业会计准则第 13 号——或有事项》对 “企业重组义务”的规定。具体请参考《企业会计准则讲解（ 2010 ）》P210～ 211 。另外职工薪酬准则中对辞退福利确认的相关规定也与之相关。